# 吸收合并子公司的递延所得税资产等问题

提问人：wqian2017 时间：2020-02-17 16:40:09
请教陈版主和各位老师，母公司吸收合并全资子公司，子公司存在未弥补亏损和递延收益中的政府补助，确认了递延所得税资产 250 万，吸收合并时，母公司会计处理将子公司的资产负债并入，冲抵长期股权投资后的差额计入资本公积。想请教的的问题， 1 、子公司适用的税率是25%，母公司的税率是15%，子公司部分原暂时性差异确认的递延所得税资产为 150 万，适用税率差异10%导致计算的递延所得税资产的差额 100 万应该计入资本公积吗？ 2 、母公司期末所得税费用套算时，本期增加的递延所得税资产中，会存在对应科目是资本公积的部分，导致套算不平该如何处理。

回答人：chenyiwei
由于母公司和子公司是不同的纳税主体，因此吸收合并完成后，应根据原先属于子公司的各项资产、负债在母公司的计税基础，以及母公司、子公司自身的可抵扣亏损情况（如有）重新计算确认相关的递延所得税资产，可能不能直接沿用子公司账面的数字，对由此导致的影响计入母公司单户报表中的资本公积处理。这部分变动的对应科目不是所得税费用，故在编制现金流量表间接法和附注中会计利润和所得税费用调节表时要注意排除。